Minutes et répertoires du notaire Sébastien CHAPELAIN, 19 décembre 1586 - décembre 1612 (étude XXI)
Archives nationales
- Minutes de Sébastien CHAPELAIN, 19 décembre 1586 - décembre 1612; MC/ET/XXI/53 - MC/ET/XXI/80
  - Minutes. 1608, MC/ET/XXI/73; registre
    - Procuration de Claude Syron, naguère argentier du cardinal de Bourbon en l'abbaye de Saint-Germain-des-Prés, à Louis Hubault, aussi naguère argentier du cardinal de Bourbon, pour recevoir de sa majesté la somme de 9671 l. 6 s pour la bibliothèque du cardinal de Bourbon et autres meubles., 9 mars 1608; MC/ET/XXI/73; Fol.147
      Bibliothèque.
      Fichier Bibliothèques XVIe-XVIIIe siècles, par Claire Béchu, Marie-Antoinette Fleury, Madeleine Jurgens, Xenia Pamfilova, 1953-1996 (fichier papier entièrement dématérialisé; voir contexte dans le Plan d’orientation général - Notaires de Paris, guides thématiques du Minutier).
      Date de création de la notice: 2012
      procuration; Syron, Claude; Hubault, Louis; Bourbon, Charles de (1523-1590); abbé
    - DESPORTES (Louise) veuve de Jacques d'AMBOISE, Conseiller et medecin ordinaire du Roi demeurant rue neuve et par/sse/ Saint-Nerri § Bail par Louise DESPORTES à Jacques DOULLET, conseiller secretaire du Roi et de ses Finances d'une maison rue des Blancs Monteaux appartenant à ladite veuve et à ses enfants mineurs, 11 mars 1608; MC/ET/XXI/73; fol. VII/XX/XIIII
      bail; Desportes, Louise
    - LA FAYETTE (Marie de) veuve de Jean LE CLERC, conseiller du Roi en ses conseils d'Etat et Privé, Président ès Requêtes du Palais à Paris § Procuration pour saisie sur les biens qui appartenaient à défunt Jean LECLERC et à Marie de LA FAYETTE, 13 mars 1608; MC/ET/XXI/73; fol. IX/XX/IIII
      procuration; La Fayette, Marie de
    - TAILLEURS d'HABITS (communauté des maîtres) à Paris § Reconnaissance par les maîtres de la communauté des maîtres TAILLEURS d'HABITS à Marc-Antoine de FONTROUGE, de la remise d'une lettre de chancellerie contenant la permission à eux accordée de faire chausses., 12 avril 1608; MC/ET/XXI/73; fol. II/C/XII
      reconnaissance; Tailleurs D'Habits, communauté Des Maîtres
    - PARIS (siège de) § Donation en usufruit par maître Jacques ROGER, curé de l'église des Sts Innocents, à Marguerite de LACHASSE, veuve de Nicolas CARDU, marchand bourgeois de Paris, en reconnaissance du blé, farine et pain fournis à sa nécessité par ladite veuve durant le siège de PARIS, 14 avril 1608; MC/ET/XXI/73; fol. II/C/XIX
      donation; reconnaissance; Paris, siège de
    - ASSELIN (Agnès) femme de Gilles LE MASSON garde pour le Roi en la Forêt de Montfort l'Amaury § Constitution de rente par Gilles LE MASSON a présent à Paris, se faisant fort d'Agnès ASSELIN, 25 avril 1608; MC/ET/XXI/73; fol. II/C/LI
      constitution de rente; Asselin, Agnès
    - MARILLAC (Michel de) Conseiller du Roi, maître des Requêtes ordinaire de son Hôtel et dame Marie de Saint-Germain sa femme § Quittance de Michel de MARILLAC pour le rachat d'une rente qui leur avait été constituée par CHARLES et HERBIN, notaires, le 18 mars dernier, 26 avril 1608; MC/ET/XXI/73; fol. II/C/XLIX
      quittance; Marillac, Michel de
    - JACQUET dit de GRENOBLE (Mathieu) Sculpteur ordinaire du Roi et maître sculpteur à Paris, dem/t/ rue Saint-Martin, paroisse Saint-Nicolas § Marché par Daniel MOURET, maçon tailleur de pierre, rue Saint-Denis à l'enseigne du Roi François, à. .. pour la taille d'une cheminée puis dans la salle de la maison du sieur de MORVILLE rue de la Verrerie, 5 mai 1608; MC/ET/XXI/73; fol. II/C/LIX
    - JOUR (rue du) § Marché de maçonnerie pour une maison. .. appartenant à Mathieu COIGNET, sieur de la THUILLERYE, par Antoine LE MERCIER, maçon.; Marché de charpenterie, Marché de couverture pour ladite maison, 10 mai 1608 - 12 mai 1608; MC/ET/XXI/73; fol. II/C/LXIX; fol. II/C/LXXIII
      marché; Jour (rue du)
    - PUISEUX (Isaac) Fermier à Forfry § Quittance de Pierre de CROISETTES, seigneur de SAINT MESMES et de CHENNEVIERE, à Pasquier LE DUC, laboureur à Forfry, redevable avec Isaac PUISEUX des grains moissonnés sur les terres qu'ils tiennent à bail du sieur de CHENNEVIERE., 17 mai 1608; MC/ET/XXI/73; fol. II/C/IIII/XX/VI
      quittance; bail; Puiseux, Isaac
    - BOULLENGER (Robert) maître peintre à Paris, rue Saint-Martin, paroisse Saint-Merri § Marché par. .. aux Maîtres de la Confrérie Saint-Eloi en l'église Notre Dame de MONTEREAU pour peindre un bâton de confrérie d'une image de Saint-Eloi avec enclume et marteau, et de deux images d'anges, le tout d'or fin, 29 mai 1608; MC/ET/XXI/73; fol. III/C/IIII/XX/XVIII
      marché; Boullenger, Robert
    - LA CHAMPAIGNE (Claude de) Juré du roi en l'office de charpenterie à Paris § Déclaration de Jean CANNISET, marchand tuilier et maître couvreur de maisons à Paris et Blaise de LA CHAMPAIGNE, sa femme, à cause d'une contrat passé par feu... (pardevant CHAPELLAIN le 8 juillet 1603)., 30 mai 1608; MC/ET/XXI/73; fol. IIII/C/VI
      déclaration; La Champaigne, Claude de
    - CANNISET (Jean) marchand tuilier et maître couvreur de maisons à Paris et Blaise de LA CHAMPAIGNE sa femme § Déclaration par... héritiers de défunt Claude de LA CHAMPAIGNE, juré du roi en l'office de charpenterie à Paris., 30 mai 1608; MC/ET/XXI/73; fol. IIII/C/VI
      déclaration; Canniset, Jean
    - COQ (rue du) Maison aux enseignes du Nom de Jésus et le Soleil § Marché de maçonnerie-charpenterie-couverture-menuiserie-serrurerie à faire en la. .. par Etienne GUILLEMOT, maître maçon, à Jean LORET, marchand pourvoyeur.; Marché par Etienne LE ROY, maître charpentier de la grande cognée à Etienne GUILLEMOT pour ladite. .., 4 juin 1608 - 17 juin 1608; MC/ET/XXI/73; fol. IIII/C/X; fol. IIII/C/XX
      marché; Coq (rue du); Guillemot, Etienne
    - BOIS du BRÉSIL § Procuration de Duarte FERNANDEZ, marchand portugais ayant les droits cédés de Jean Barbosse d'ALMEDA, chevalier de l'ordre du Portugal, à Jacques SUBLET, pour traiter avec Mathieu MAILLARD, naguère capitaine du navire Saint Pierre Bonnaventure, dit le Buron, de la 3e partie des marchandises de Brésil qui appartenaient au dit sieur d'ALMEDA., 14 juin 1608; MC/ET/XXI/73; fol. IIII/C/XXV
      procuration
    - SOIE (lavage de la) § Marché par François DAVOST, charpentier de bateaux à Paris, à Pierre de CREIL et Etienne HAHA, marchands de soie à Paris, afin de leur fournir un bateau près de l'abreuvoir Popin au port des Boutiques, pour quand ils voudront laver leurs soies; durant deux ans et moyennant 24 livres par an (il devra fournir un coffre fermant à clef contenant les pierres pour battre la soie)., 16 juin 1608; MC/ET/XXI/73; fol. IIII/C/XXVIII
      marché; Soie, lavage de la
    - CARRIÈRE sise hors la porte Saint-Antoine, lieu dit le Houseau § Bail par la famille JACQUELIN à Nicolas GUILLAUME, marchand plâtrier à Reuilly, de la CARRIÈRE pour en tirer de la pierre., 16 juillet 1608; MC/ET/XXI/73; fol. IIII/C/IIII/XX/IX
    - JACQUET dit de GRENOBLE (Mathieu) Sculpteur ordinaire du Roi et maître Sculpteur à Paris, dem/t/ rue Saint-Martin, paroisse Saint-Nicolas § Marché de tombe par. .. à Nicolas COLLIN marchand à MONTARGIS, 13 août 1608; MC/ET/XXI/73; fol. V/C/XLII
    - JACQUET dit GRENOBLE (Mathieu) Sculpteur ordinaire du Roi et maître Sculpteur à Paris, demeurant rue Saint-Martin § Marché de pierre de taille, provenant des carrières de Senlis, à. .., 2 septembre 1608; MC/ET/XXI/73; fol. V/C/IIII/XX/I
    - PRUDAMONT (Jacques) marchand, maître lapidaire et graveur de pierres dures demeurant sur le Pont au Change, natif de GAND § Mariage de .. et de Marie GRENOBLE fille de Mathieu Jacques dit G. Sculpteur ordinaire du Roi et de Jeanne NESSYE - Témoins Nicolas et Pierre JACQUET dit G. frères, Antoine BORNART, maître peintre, 'Gendre'. Antoine FOURNIER aussi. maître Sculpteur, Cousin Germain etc..., 9 septembre 1608; MC/ET/XXI/73; fol. V/C/IIII/XX/XIIII
      contrat de mariage; Prudamont, Jacques
    - JACQUET dit GRENOBLE (Mathieu) Sculpteur ordinaire du Roi et maître Sculpteur à Paris rue Saint-Martin, paroisse Saint-Nicolas-des-Champs § Marché par. .. à Vincent HARQUEVILLIERS, marchand à Montlhéry, pour deux tombes à faire transportés de Paris à Montlhéry 3 jours avant la Toussaint, 19 septembre 1608; MC/ET/XXI/73; fol. VI/C/XVIII
    - ASSELIN (Hugues) marchand bourgeois de Paris et Mme DURU sa femme § Quittance de Hugues et Catherine ASSELIN, enfants et héritiers de défunts Hugues ASSELIN, 23 septembre 1608; MC/ET/XXI/73; fol. VI/C/XXIIII
      quittance; Asselin, Hugues
    - JACQUET dit GRENOBLE (Mathieu) Sculpteur ordinaire du Roi, maître Sculpteur à Paris rue Saint-Martin, paroisse Saint-Nicolas-des-Champs § Marché par Robert PAQUE, maître portier de terre à Paris, à. .. pour 2 poêles de terre cuite de la même dimension et façon que celles faites par M. de BOILLERY et à livrer et poser dans le logis du Comte de Soissons, 26 septembre 1608; MC/ET/XXI/73; fol. VI/C/XXXII/v/°
    - ASSELIN (Hugues) marchand et bourgeois de Paris et Ysabel DURU (sic.) sa femme § Bail d'une maison rue Saint-Denis par les héritiers de défunts Hugues ASSELIN, 26 septembre 1608; MC/ET/XXI/73; fol. VI/C/XXXIIII
      bail; Asselin, Hugues
    - CRESSÉ (Thibaud) élu par le Roi en l'élection de Clermont en Beauvoisis et Etiennette LAFFILE, sa femme demeurant rue des Fossoyeurs, paroisse Saint-Sulpice § Transport de rente par Thibaud CRESSÉ, 24 octobre 1608; MC/ET/XXI/73; fol.VI/C/LXXIX
      transport de droits; Cressé, Thibault
    - JACQUET dit de GRENOBLE (Mathieu) Sculpteur ordinaire du Roi et maître Sculpteur à Paris dem/t/ rue Saint-Martin § Marché par Jean CORABAIS tailleur de pierre à Paris, à. .. pour la taille d'une cheminée pareille à celle qui Saint-dans la maison de M. LE COMTE rue Pastornelle, pour mettre en celle de Monsieur de Choisy, rue du Temple, 25 octobre 1608; MC/ET/XXI/73; fol. entre VI/C/IIII/XX/ et IIII/XX/I
    - Décharge de la garantie d'une rente qui, par contrat du 23 janvier 1607 (devant même notaire), avait été transportée à François Herbin II, notaire au Châtelet, et Marie André, sa femme., 26 novembre 1608; MC/ET/XXI/73; fol.0752
      Notaires des XVIe-XVIIIe siècles (4153 actes), par Claire Béchu, Catherine Grodecki, Marie-Antoinette Fleury, Madeleine Jurgens, Marie-Françoise Limon-Bonnet, Pierre-Yves Louis, Xenia Pamfilova, Isabelle Pebay, v. 1950, 1986-1994 (fichier papier entièrement dématérialisé; voir contexte dans le Plan d’orientation général - Notaires de Paris, guides thématiques du Minutier).
      Date de création de la notice: 2005
      décharge; André, Marie; Herbin, François II; notaire
    - JACQUET dit de GRENOBLE (Mathieu) maître Sculpteur à Paris, demeurant rue Saint-Martin, paroisse Saint-Nicolas-des-Champs § Promesse par. .. à Antony FSIGE maître tailleur de pierre et Sculpteur à Paris, natif de Londres, de lui fournir du travail de taille et Sculpture juste à Papus prochain, 30 novembre 1608; MC/ET/XXI/73; fol. VII/C/XLIX
    - FSIGE (Antony) Tailleur de pierre et sculpteur à Paris rue Trassenonain, natif de Londres § Traité entre Mathieu JACQUET des GRENOBLE et .., 30 novembre 1608; MC/ET/XXI/73; fol. VII/C/XLIX
      Fsige, Antony
    - VISSENAQUE (Joseph de) maître peintre à Paris § Bail par Nicolas de LA RUELLE, maître pâtissier oublier à Paris, à. .. de pièces dépendant de la maison, rue des Ménétriers, 10 décembre 1608; MC/ET/XXI/73; fol. VII/C/LXI
      bail; Vissenaque, Joseph de
    - BLONDEL (Maugin) maître Sculpteur à Paris et Philiberde MARIE, sa femme, demeurant rue des Gravilliers § Vente d'une maison à Mézières, près de Dreux, par. .., 12 décembre 1608; MC/ET/XXI/73; fol. VII/C/LXVII
      acte de vente; Blondel, Maugin
  - Minutes. 1609, MC/ET/XXI/74; registre
    - UNIVERSITÉ de PARIS § Procuration de Guillaume CALVEZ à Jean CARREST, tous deux prêtres et boursieurs de la communauté d'ELBUZON fondée en l'UNIVERSITÉ de PARIS, pour toucher la pension annuelle de cette communauté.; Idem, 3 janvier 1609 - 4 janvier 1609; MC/ET/XXI/74; fol. I; fol. V
    - Obligation envers Philippe Goguier, notaire au Châtelet, et Gilberte Feillet, sa femme, héritiers de défunte Jeanne Rossignol, veuve de feu Pierre Feillet, porte-manteau de la feue reine mère., 17 janvier 1609; MC/ET/XXI/74; fol.0176
      obligation; Feillet, Gilberte; Feillet, Pierre; Goguier, Philippe; Rossignol, Jeanne; notaire
    - BRODERIE (marché de) § Promesse par Jean BAUDRY, maître brodeur chasublier à Paris, aux marguilliers de l'oeuvre et fabrique de l'éblise de Nanterre, de broder 'un corselet de confrérie de Madame Ste Geneviève', avec l'image de celle-ci, des fleurs de lys etc..., 20 janvier 1609; MC/ET/XXI/74; fol. XXIX
      Baudry, Jean
    - SAINT-JOSSE église § Inventaire des ornements de l'. ..; Idem, 23 janvier 1609 - 10 septembre 1609; MC/ET/XXI/74; fol. XLIII; fol. V/C/IIII
    - DUVIVIER (Michel) Conseiller et élu pour le Roi en l'élection de Paris; DUVIVIER (Jacques) Receveur des Aides et tailles et des Consignations du Mans et Marie SONNIUS, sa femme § Obligation; idem, 4 février 1609; MC/ET/XXI/74; fol. LXXII; fol. LXXIIII
      obligation; Duvivier, Michel; Duvivier, Jacques
    - JACQUET dit de GRENOBLE (Mathieu) Sculpteur ordinaire du Roi et maître Sculpteur à Paris demeurant rue Saint-Martin § Désistement entre. .. et Claude DAVID tailleur de pierre, du traité fait entre eux le 8 février 1608,. .. donné son consentement à ce que DAVID aille servir et travailler ailleurs, 3 mars 1609; MC/ET/XXI/74; fol. CIIII/XX/IIII
    - SCULPTEURS (Association) §. .. de Mathieu JACQUET dit de GRENOBLE, Guillaume POIRET, maître Sculpteur rue des lieux-Augustins Saint-Thomas BOUDIN, maître sculpteur rue Montorgueil pour dix ans à tous les ouvrages de sculpture et Architecture à faire en la ville de Saint-Denis en France, tant en la grande église Cimetière etc. que autres lieux en ladite ville, 21 avril 1609; MC/ET/XXI/74; fol. II/C/V
      acte de société; sculpteur
    - TAPISSIER (apprentissage) § Gaspard PICOT étant au service de Jean FORRETIER. .. ordinaire du Roi façon de Turquie et premier inventeur de cet art en France, demeurant avec lui rue Saint-Martin, s'engage à le servir pour deux ans, sans aucun débours., 5 mai 1609; MC/ET/XXI/74; fol. II/C/XXIX
    - FORRETIER (Jean) Tapissier ordinaire du Roi façon de Turquie et premier inventeur dudit art en ce Royaume de France § Apprentissage de Gaspard PICOT pour deux ans chez... demeurant rue Saint-Martin, paroisse Saint-Merri., 5 mai 1609; MC/ET/XXI/74; fol. II/C/XXIX
      contrat d'apprentissage; Forretier, Jean
    - ECOLE (Me d') (Me ECRIVAIN et) à Paris LE NAIN (François) et Anne DOUSSET, sa femme rue Geoffroy Langevin § Donation mutuelle, 7 mai 1609; MC/ET/XXI/74; fol. II/C/XXXV
      donation; Le Nain, François
    - BANNISSEMENT perpétuel § Désistement par Hugues THOME, huissier sergent à cheval au Châtelet de Paris demeurant rue de la Harpe, du BANNISSEMENT perpétuel qu'il avait obtenu en justice contre Jeanne LEFEBURE sa femme, pour adultère., 13 mai 1609; MC/ET/XXI/74; fol. II/C/XLVI
      renonciation
    - BOIS du BRÉSIL § Procuration de Pierre ALLIOT, agissant comme procureur de Duarte FERNANDEZ, marchand Portugais, (en blanc) pour obtenir restitution de 1460 quintaux de BOIS du BRÉSIL vendus tant à Rouen, La Rochelle que Midelbourg en Flandre., 9 juin 1609; MC/ET/XXI/74; fol. III/C/I
    - LEVAYER (Pierre) Secrétaire du Roi, Sieur de FONTENAY § Vente de durés sur des Seigneuries du Maine qui avaient été cédés par Pierre LE VAYER le 17 août 1605, 11 juin 1609; MC/ET/XXI/74; fol. III/C/XXX; (335)
      acte de vente; Levayer, Pierre
    - DELARUE (Simon) marchand papetier bourgeois de Paris demeurant rue Saint Denis, paroisse Saint-Leu-St Gilles § Déclaration de Simon DELARUE et de Laurant TAUPIN l'aîné et le jeunes, cartiers, comme quoi, ce jour, à la requête et en présence de Guillaume DUPEYRAT, marchand à Thiers, une balle de papier à la marque de DUPEYRAT du n° 30 contenant 64 rames de papier appelé cartier fin sur lesquelles 12 rames ont été mouillées dans le bateau sur la Loire et qu'à cause de la pourriture du papier qui ne peut servir les 12 rames ne valent qu'environ 7 sols 6 deniers, 16 juin 1609; MC/ET/XXI/74; fol. III/C/XV
      déclaration; Delarue, Simon
    - VION (Dieudonnée de) épouse de Guillaume de COLLAS, écuyer § Constitution par Jean Charles BOCHART, portant à la suite quittance de Charles de COLLAS, procureur de Dieudonnée de VION audit BOCHART, 17 juin 1609; MC/ET/XXI/74; fol. III/C/XXIII
      quittance; Vion, Dieudonnée de
    - VION (Denis de) écuyer, sieur de TESSANCOURT et Hélène de VILLIERS, sa femme § Vente de terres au nom de Denis de VION, 26 juin 1609; MC/ET/XXI/74; fol. III/C/XLIIII
      acte de vente; Vion, Denis de
    - GUILLAIN dit de CAMBRAI (Nicolas) maître sculpteur et peintre à Paris et Jeanne de LATTE, sa femme, demeurant rue Saint-Martin, paroisse Saint-Merri § Mariage de Jean GUYOT, compagnon sculpteur et de Denise GUILLIN (sic) fille de. .., 29 juin 1609; MC/ET/XXI/74; fol. III/C/L
      contrat de mariage; Guillain dit de Cambrai, Nicolas
    - Constitution de rente à Jean Chapellain, notaire au Châtelet, représenté par son fils, Jean Chapellain., 6 juillet 1609; MC/ET/XXI/74; fol.0381
      constitution de rente; Chapellain, Jean I; Chapellain, Jean II; notaire
    - JACQUET dit de GRENOBLE (Mathieu) Sculpteur ordinaire du Roi, maître Sculpteur à Paris § Antoine FOURNIER, maître Sculpteur à Paris rue des Fossés et paroisse Saint-Germain-l'Auxerrois, se faisant fort de Marne BERTRAND sa femme, quitte. .., Jean VALLEE, marchand à Fontainebleau et Bartelme JACQUET sa femme de tout ce qu'il pourrait leur demander des successions de feus Esme FOURNIER, maître maçon à Fontainebleau et Marthe JACQUET sa femme, dont défunt Nicolas JACQUET Sculpteur à Paris s'était occupé comme son tuteur, moyennant 30 L. dudit. .. et 30 £ desdits VALLEE et sa femme, 22 juillet 1609; MC/ET/XXI/74; fol. III/C/IIII/XX/XVII
    - CHAULMES (Louis) maître ès Arts et précepteur d'enfants à Paris § Procuration de Claude MUTET femme de Louis CHAULMES demeurant rue Quincampoix paroisse Saint-Merri, pour obtenir séparation de biens., 4 août 1609; MC/ET/XXI/74; fol. IIII/C/XXX
      procuration; Chaulmes, Louis
    - MESSAGER DE LATTRE (Pierre) MESSAGER ordinaire de la ville de Lille § Déclaration de Pierre DE LATTRE à présent logé à Paris, enseigne du Gros chenêt rue Saint-Martin, agissant comme procureur d'Allard ROLLOEF, marchand à Lille, 28 août 1609; MC/ET/XXI/74; fol. IIII/C/LXXV
      déclaration; De Lattre, Pierre
    - COCHET (Etienne) maître peintre demeurant à La Rochelle § Quittance de Jean COCHET, compagnon orfèvre à Paris fondé de procuration de. .. son frère (passée devant Jean SAVART notaire à La Rochelle le 17 Août 1709) Comme héritiers de feue Marie COCHET leur Soeur qui demeurait à Paris rue Bourg-l'abbé, 29 août 1609; MC/ET/XXI/74; fol. IIII/C/LXXVII
      procuration; quittance; Cochet, Etienne
    - JACQUET dit de GRENOBLE (Mathieu) Sculpteur ordinaire du Roi et maître Sculpteur à Paris rue Saint-Martin, paroisse Saint-Nicolas-des-Champs § Marché par Jean SAVYN marbrier dite rue paroisse Saint-Laurent, à. .. par la fourniture de 3 pierres de marbre noir, prêtés à Graver moyennant 69 £.tz., 30 août 1609; MC/ET/XXI/74; fol. IIII/C/LXXVIII
    - SAVYN (Jean) Marbrier demeurant rue Saint-Martin, paroisse Saint-Laurent § Marché de taille de marbre par. ..; Quittance par. .., 30 août 1609 - 2 décembre 1609; MC/ET/XXI/74; fol. IIII/C/LXXVIII; fol. VI/C/LX
      quittance; marché; Savyn, Jean
    - LAPIDAIRES à Anvers § Obligation de Jacques et Guillaume JANSSEN marchands à Anvers à présent logés rue des Ménétriers, envers Romondo DELMONTZ, aussi marchand à Anvers, y demeurant, de 1650 livres pour vente et délivrance de joaillerie et pierrerie., 2 septembre 1609; MC/ET/XXI/74; fol. IIII/C/IIII/XX/II
      acte de vente; obligation; Janssen, Jacques; Janssen, Guillaume; Delmontz, Romondo
    - FERME des COCHES de SAINT QUENTIN, NOYON, SENLIS § Indemnité pour caution donnée à Jacques GRIMBERT, messager ordinaire de Saint-Quentin, envers Nicolas DELARUE, commissaire à la FERME des COCHES de SAINT QUENTIN, NOYON, SENLIS; Même date, Cautionnement, 14 septembre 1609; MC/ET/XXI/74; fol. V/C/VI; fol. V/C/X
    - MESSAGER GRIMBERT (Jacques) MESSAGER ordinaire de la ville de Saint-Quentin actuellement logé à Paris rue du Bourg l'Abbé, enseigne du Dauphin § Cautionnements à Jacques GRIMBERT et Indemnité par Jacques GRIMBERT et autres pour le bail à eux fait de la ferme des coches de Saint-Quentin, Noyon et Senlis., 14 septembre 1609; MC/ET/XXI/74; fol. V/C/VI et V/C/X
      bail; Grimbert, Jacques
    - DUCERCEAU (Baptiste) Architecte ordinaire du Roi § Quittance de Marguerite de REQUIDORT, veuve de. ..., demeurant rue des Egoûts à Saint-Germain-des-Prés, comme tutrice de Jacques DUCERCEAU, son fils mineur, en présence de Jacques DUCERCEAU, architecte et conducteur des Bâtiments du Roi., 17 septembre 1609; MC/ET/XXI/74; fol. V/C/XVII
      quittance; Ducerceau, Baptiste
    - FELLIPEAU (Barthélemy) Compagnon Sculpteur rue des Petits-Champs paroisse Saint-Nicolas-des-Champs § Alloué de .. chez Jacques SALLÉ Sculpteur à Paris, 23 septembre 1609; MC/ET/XXI/74; fol. V/C/XXIIII
      Fellipeau, Barthélemy
    - FONTAINE Saint-Julien § Procuration de Duarte FERNANDEZ, marchand lapidaire rue Saint-Martin, paroisse Saint-Nicolas-des-Champs, à cause d'une assignation qui lui a été faite d'avoir à reboucher un trou fait par un de ses serviteurs flamands pour laisser écouler l'eau de la. .. jusqu'à sa maison., 3 octobre 1609; MC/ET/XXI/74; fol. V/C/XXXV
      procuration; Fernandez, Duarte
    - CARRIÈRES (deux) appelées les grands ateliers et les petits ateliers sises au faubourg Saint-Lazare § Transaction au sujet des deux CARRIERES qui ont été saisies., 6 octobre 1609; MC/ET/XXI/74; fol. V/C/XLVIII
    - GUILLAIN dit de CAMBRAY (Nicolas) maître sculpteur à Paris demeurant rue Saint-Martin § Quittance de rachat à. .. pour une rente de bail d'héritage de partie de la maison à l'Image Notre Dame où demeure. .., 22 octobre 1609; MC/ET/XXI/74; fol. V/C/LXXIIII
      quittance; Guillain dit de Cambray, Nicolas
    - Bail par François Le Vasseur, notaire au Châtelet, et par Arthus Le Vasseur, contrôleur, à Martin Verac, maître imprimeur, de la maison où il demeure rue Judas, en l'université de Paris., 29 octobre 1609; MC/ET/XXI/74; fol.0583
      bail; Judas (rue); Le Vasseur, Arthus; Le Vasseur, François; Verac, Martin; imprimeur; notaire
    - JACQUET dit de GRENOBLE (Mathieu) Sculpteur Ordinaire du Roi § Quittance de Jean SAVYN, maître marbrier à Paris, à. .. d'une partie du règlement du marché fait entre eux, 2 décembre 1609; MC/ET/XXI/74; fol. VI/C/LX
      quittance; marché; Jacquet dit de Grenoble, Mathieu
    - Transport d'un bail de terres labourables à La Villette, louées par Nicolas Cressé, notaire au Châtelet, et (en blanc) Cressé, bourgeois de Paris., 3 décembre 1609; MC/ET/XXI/74; fol.0653
      cession; La Villette (ancienne commune); Cressé (M.); Cressé, Nicolas (15..-16..); notaire
    - GARNIER (Denise) veuve de Jacques BEAUCHESNE tailleur d'habits suivant la Cour § Mariage d'Adrian LEVASSEUR maître tailleur d'habits rue Saint-Honoré, et de Denise GARNIER, 8 décembre 1609; MC/ET/XXI/74; fol. VI/C/LXII
      contrat de mariage; Garnier, Denise
    - SAINT-SEPULCRE église du rue Saint-Denis § Décision des chanoines de l'. .. pour faire faire une cheminée à deux manteaux, l'un à la maison de l'Image Sainte Catherine et l'autre dans l'hôpital de l'. .. qui joint cette maison., 11 décembre 1609; MC/ET/XXI/74; fol. VI/C/LXXI
      Saint-Sépulcre (église du)
    - MESSAGER DESCALLE (Charles) messager ordinaire de Paris à Anvers et chevaucheur ordinaire de l'Ecurie du Roi, logé rue du Plâtre § Mariage de Charles DESCALLE et de Jeanne POULIN, 20 décembre 1609; MC/ET/XXI/74; fol. VI/C/IIII/XX/XV
      contrat de mariage; Descalle, Charles